# 请教陈老师，权益法核算长期股权投资的问题

提问人：shengmeiqin 时间：2019-01-22 21:40:29
2016 年 1 月 1 日 A 公司以 1500 万元的现金取得 B 公司 40% 的股权，并对B 公司产生重大影响。 2016 年 1 月 1 日 B 公司可辨认的净资产公允价值为 3000 万元。 2017 年 6 月 30 日，C公司增资 2500 万元，2017 年 6 月 30 日可辨认的净资产公允价值为 4500 万元。增资后 A公司持股比例由 40% 变为 30%，仍对 B公司有重大影响。 2016 年至 2017年 6 月 30 日，B公司净资产增加主要是公司净利润增加。请问陈老师在计算转入资本公积的数额是如何确定？

回答人：chenyiwei
（ 1 ）增资前， 2017 年 6 月 30 日 A 公司享有 B 公司净资产份额=450040%=1800（注意此处 4500 不应是公允价值，而是以 2016 年 1 月1 日 B 公司可辨认的净资产公允价值为 3000 万元为基础持续计算的金额）。
（ 2 ）增资后， 2017 年 6 月 30 日 A 公司享有 B 公司净资产份额 =（4500+2500）30%=2100
（ 3 ） 2016 年 1 月 1 日投资时形成的商誉 =1500-300040%=300，后续按持股比例下降的比例转出： 300 （40%-30%）/40%=75应调整资本公积的金额 =（ 2 ）-（ 1 ）-（ 3 ）=2100-1800-75=225 万元。

提问人：shengmeiqin 时间：2019-01-23 11:28:34
陈老师，准则第十一条的做法并未视同处置，转出商誉吗

回答人：chenyiwei
这个问题是去年财政部会计司 “技术联络小组会议” 上的讨论结果。